臺灣桃園地方法院刑事判決
                                   111年度審易字第592號
公  訴  人  臺灣桃園地方檢察署檢察官
被      告  李家程



上列被告因竊盜案件，經檢察官提起公訴（111年度偵字第1289
號），被告於準備程序中就被訴事實為有罪之陳述，經告知簡式
審判程序之旨，並聽取公訴人及被告之意見後，由本院當庭裁定
改行簡式審判程序審理並判決如下：
    主      文
李家程犯踰越安全設備竊盜罪，處有期徒刑陸月，如易科罰金，
以新臺幣壹仟元折算壹日。
未扣案之犯罪所得新臺幣壹萬壹仟柒佰參拾元沒收，於全部或一
部不能沒收或不宜執行沒收時，追徵其價額。     
    事實及理由
一、本件除如下補充及更正之部分外，餘犯罪事實及證據均同於
    附件起訴書之記載，茲予引用：
（一）起訴書「犯罪事實」欄一、原載「以徒手方式爬牆進入後
      」，應更正為「以爬翻越以鐵皮浪板搭建而成屬安全設備
      之鐵皮圍籬進入後」。
（二）證據部分應補充被告李家程於本院準備程序及審理時之自
      白。
二、論罪科刑：
 （一）按刑法第321條第1項第2款規定將「門扇」、「牆垣」、
       「其他安全設備」並列，則所謂「門扇」專指門戶而言
       ，應屬狹義，即指分隔住宅或建築物內外之間之出入口
       大門而言，而所謂「其他安全設備」，指門扇牆垣以外
       ，依通常觀念足認防盜之一切設備而言。如電網、門鎖
       、以及窗戶等是（司法院〈73〉廳刑一字第603號函參照）
       。次按鐵皮圍牆係以鐵皮浪板作成之牆壁，本為隔間防
       閑而設，屬於安全設備之一種，究與牆垣係用土磚砌成
       之性質有間（最高法院85年度台上字第5288號判決意旨
       參照）。經查，被告李家程前往上址，攀越資源回收場
       之鐵皮圍牆而進入該回收場竊取財物，已使該回收場之
       鐵皮圍牆喪失防閑作用，揆諸前揭說明，自符合「踰越
       安全設備」之加重要件無訛。
 （二）核被告所為，係犯刑法第321條第1項第2款之踰越安全設
       備竊盜罪。原公訴意旨認被告所為僅構成同法第320條第
       1項之竊盜罪，即有未洽，惟因基本社會事實同一，自應
       由本院依法變更起訴法條。
 （三）爰審酌被告不思以正當手段獲取財物，竟為貪圖己利竟
       即恣意竊取他人財物，所為欠缺尊重他人之觀念且危害
       社會治安，所為誠屬可議，惟念其犯後坦認犯行，兼衡
       其犯罪之動機、目的、手段、智識程度及現在科技廠工
       作之生活狀況等一切情狀，量處如主文所示之刑。
三、沒收：
（一）被告於竊得紅銅1批後，隨後變賣給不知情之回收場業者
      ，其變賣得款約新臺幣（下同）11,730元，此有資源還收
      廠買賣管制登記表為據（見偵卷第59頁），是其變賣告訴
      人之物因而獲得11,730元，屬刑法第38條之1第4項所稱變
      得之物，係被告之犯罪所得，爰依刑法第38條之1第1項前
      段、第3項規定宣告沒收，於全部或一部不能沒收或不宜
      執行沒收時，追徵其價額。
（二）扣案之頭巾1件，固為被告所有，為其於本案犯行所穿著
      ，此據其於警詢時陳明，然審酌上開物品本係一般人日常
      生活使用之物，本有其適當之用途，非專供供本案犯罪之
      用，亦非違禁物，倘予沒收，有過苛之虞，爰不予宣告沒
      收。
據上論斷，應依刑事訴訟法第273條之1第1項、第299條第1項前
段、第300條、第310條之2、第454條，判決如主文。
本案經檢察官董諭到庭執行職務。
中    華    民    國   111    年    5     月    26    日
                       刑事審查庭  法  官  李佳穎
以上正本證明與原本無異。
如不服本判決應於收受判決後20日內向本院提出上訴書狀，並應
敘述具體理由。其未敘述上訴理由者，應於上訴期間屆滿後20日
內向本院補提理由書(均須按他造當事人之人數附繕本)「切勿逕
送上級法院」。
                                   書記官  陳泳儐
中    華    民    國   111    年    5    月     27    日
附錄本案論罪科刑依據之法條：
犯前條第1 項、第2 項之罪而有下列情形之一者，處6 月以上5
年以下有期徒刑，得併科50萬元以下罰金：
一、侵入住宅或有人居住之建築物、船艦或隱匿其內而犯之。
二、毀越門窗、牆垣或其他安全設備而犯之。
三、攜帶兇器而犯之。
四、結夥三人以上而犯之。
五、乘火災、水災或其他災害之際而犯之。
六、在車站、港埠、航空站或其他供水、陸、空公眾運輸之舟、
    車、航空機內而犯之。
前項之未遂犯罰之。
附件：
臺灣桃園地方檢察署檢察官起訴書
                                     111年度偵字第1289號
　　被　　　告　李家程　男　46歲（民國00年0月0日生）
　　　　　　　　　　　　住○○市○○區○○路0段000巷0弄0
                          0號
　　　　　　　　　　　　居桃園市○○區○○○路○○○0○0
　　　　　　　　　　　　　號之2室
　　　　　　　　　　　　國民身分證統一編號：Z000000000號
上列被告因竊盜案件，已經偵查終結，認應該提起公訴，茲將犯
罪事實及證據並所犯法條分敘如下：
　　　　　　犯罪事實
一、李家程意圖為自己不法之所有，基於竊盜之犯意，於民國11
    0年10月25日1時許，駕駛車牌號碼000-0000號自用小客車，
    至廖美雅位於桃園市○○區○○路00000號之美雅回收場，以徒
    手方式爬牆進入後竊取置廖美雅所有置於該回收場內之紅銅
    (約100公斤，價值新臺幣【下同】27,000元)，得手後隨即
    開車逃逸，並將所竊取之紅銅載運至桃園市○○區○○路00000
    號佑德資源回收場以每公斤新臺幣(以下同)230元價格販賣
    ，共取得價金1萬1,730元。
二、案經廖美雅訴由桃園市政府警察局八德分局報告偵辦。
　　　　證據並所犯法條
一、證據清單暨待證事實
編號 證據名稱 待證事實 1 被告李家程於警詢及偵訊之供述。 被告上開犯罪事實。 2 告訴人廖美雅於警詢之指訴。 被告上開犯罪事實。 3 證人許慶樓於警詢時之證述 車牌號碼000-0000號自用小客車於上開時間，為被告李家程所使用之事實。 4 證人周世泰於警詢時之證述 被告將所竊得之紅銅，載運至桃園市○○區○○路00000號佑德資源回收場販賣之事實。 5 桃園市政府警察局八德分局扣押筆錄、扣押物品目錄表、車輛詳細資料報表 上開犯罪事實。 6 資源回收廠買賣管制登記表 上開犯罪事實。 7 現場照片14張 上開犯罪事實。 
二、核被告所為，係犯刑法第320條第1項竊盜罪嫌。
三、依刑事訴訟法第251條第1項提起公訴。
　此　致
臺灣桃園地方法院
中　　華　　民　　國　 111　　年　　 1 　 月　　25 　 日
                              檢　察　官  張羽忻
本件正本證明與原本無異　　
中    華  　民　  國 　111    年     3    月     4    日
                              書  記  官  謝孟崴       
所犯法條：
中華民國刑法第320條
意圖為自己或第三人不法之所有，而竊取他人之動產者，為竊盜
罪，處 5 年以下有期徒刑、拘役或 50 萬元以下罰金。
意圖為自己或第三人不法之利益，而竊佔他人之不動產者，依前
項之規定處斷。
前二項之未遂犯罰之。